Minutes et répertoires du notaire André VALET, 18 octobre 1692 - 17 août 1733 (étude XI)
Archives nationales
- Minutes de André VALET, 1692 - 17 juillet 1733; MC/ET/XI/328 - MC/ET/XI/517
  - Minutes. 1721, juillet - 1721, septembre, juillet 1721 - septembre 1721; MC/ET/XI/459
    - Vente par Rémi Richer, graveur de géographie, et Marguerite Defer, son épouse, demeurant quai de l'Horloge, à Guillaume Danet, marchand papetier, et Marguerite Geneviève Defer, son épouse, héritières de leurs père, Nicolas Defer, pour la vente de ses planches de géographie, 3 juillet 1721; MC/
      acte de vente; Defer, Nicolas; Richer, Rémi; Defer, Marguerite; Defer, Marguerite Geneviève; Danet, Guillaume; cartographe; papetier; graveur
    - RICHER (Remy) Graveur de Géographie Quai de l'Horloge § Vente de planches de Géographie., 3 juillet 1721; MC/ET/XI/459
      acte de vente; Richer, Rémy
    - DUMAS (Pierre) Maçons; Rue des Deux Ponts § Convention .., 5 juillet 1721; MC/ET/XI/459
      Dumas, Pierre
    - Leroy (Pierre), orfèvre, rue de Gesvres § Quittance .., 6 juillet 1721; MC/ET/XI/459
      quittance; Leroy, Pierre
    - DEVERY (Charles) Sculpteur Rue Sainte-Marguerite § Transport, 14 juillet 1721; MC/ET/XI/459
      Devery, Charles
    - JOLLY (René) Tapissier aux Gobelins § Mariage de .., 3 août 1721; MC/ET/XI/459
      contrat de mariage; Jolly, René
    - Marquiez (Pierre Jean-Baptiste), maître orfèvre, rue de la Pelleterie § Mariage de .., 3 août 1721; MC/ET/XI/459
      contrat de mariage; Marquiez, Pierre Jean-Baptiste
    - CLEJAT (Théodore) tireur d'or Enclos de l'Abbaye Saint-Germain-des-Prés § Mariage du fils de .., 4 août 1721; MC/ET/XI/459
      contrat de mariage; Clejat, Théodore
    - DUPRESSOIR (Joseph) Horloger Enclos de l'Abbaye Saint-Germain § Mariage .., 4 août 1721; MC/ET/XI/459
      contrat de mariage; Dupressoir, Joseph
    - CLESAT (Jean) Horloger Abbaye de Saint-Germain des Près § Mariage., 4 août 1721; MC/ET/XI/459
      contrat de mariage; Clesat, Jean
    - RICQUEBOURG (François Sebastien) Maître batteur d'or Paris § Témoin à un mariage .., 10 août 1721; MC/ET/XI/459
      contrat de mariage; Dericquebourg, François Sébastien
    - MARTINOT (Zacharie) Horloger Paris § Témoin à un mariage., 10 août 1721; MC/ET/XI/459
      contrat de mariage; Martinot, Zacharie
    - BASCHELLE (theodore) Batteur d'or Rue de la Verrerie § Mariage de .., 10 août 1721; MC/ET/XI/459
      contrat de mariage; Baschelle, Théodore
    - Dujardin (Charles), orfèvre, paroisse Saint-Benoist § Convention, 25 août 1721; MC/ET/XI/459
      convention; Dujardin, Charles
    - Denis (Pierre), orfèvre, rue Saint-Jean-de-Beauvais § Convention .., 25 août 1721; MC/ET/XI/459
      convention; Denis, Pierre
    - Jourderin (Claude François), orfèvre joaillier, rue de la Savonnerie § Mariage de .., 25 août 1721; MC/ET/XI/459
      contrat de mariage; Jourderin, Claude François
    - Jourderin (Claude), orfèvre joaillier, rue de la Savonnerie § Mariage du fils de .., 26 août 1721; MC/ET/XI/459
      contrat de mariage; Jourderin, Claude
    - COSSON (Charles) Maître maçon Villers Cotteret § Testament de .., 27 août 1721; MC/ET/XI/459
      testament; Cosson, Charles
    - COSSON (Pierre) Maître serrurier rue du faubourg Saint-Victor § Testament, 27 août 1721; MC/ET/XI/459
      testament; Cosson, Pierre
  - Minutes. 1721, octobre - 1721, décembre, octobre 1721 - décembre 1721; MC/ET/XI/460
    - Saimbault (Louis), maître menuisier, rue de Bièvre § Apprentissage, 6 octobre 1721; MC/ET/XI/460
      contrat d'apprentissage; Saimbault, Louis
    - Dujardin (Charles), marchand orfèvre, rue Saint-Jean-de-Beauvais § Bail à .., 6 octobre 1721; MC/ET/XI/460
      bail; Dujardin, Charles
    - Menuisier (apprentissage) § Contrat pour 6 ans, entre Nicolas Colin, maître charpentier, et Louis Saimbault, maître menuisier, au profit de Nicolas Colin, âgé de 15 ans, fils dudit Colin, son père, le nourrira, logera et blanchira, sans deniers déboursés. L'apprenti recevra 30 sols par semaine, pendant la 4e année., 6 octobre 1721; MC/ET/XI/460
      contrat d'apprentissage; Colin, père, Nicolas; Saimbault, Louis; Colin, fils, Nicolas
    - Magoullet (Clement) marchand joaillier bijoutier au Pont au change § Reconnaissance, 10 octobre 1721; MC/ET/XI/460
      reconnaissance; Magoullet, Clément
    - Bail par Charles-César Baudelot, membre de l'académie royale des Belles-Lettres, à Pierre Picquet., 13 octobre 1721; MC/ET/XI/460
      bail; Baudelot, Charles-César; Picquet, Pierre
    - Gamonet (Pierre) horloger rue du Paon § transport de rente, 16 octobre 1721; MC/ET/XI/460
      transport de droits; Gamonet, Pierre
    - Sourdeval (Yves) horloger du Roi Montagne Sainte-Geneviève § Vente de rente foncière à .., 12 décembre 1721; MC/ET/XI/460
      acte de vente; Sourdeval, Yves
    - Lescuyer (Claude) maître serrurier Porte Saint-Marcel § Apprentissage, 12 décembre 1721; MC/ET/XI/460
      contrat d'apprentissage; Lescuyer, Claude
    - Dangerville (Denis) relieur rue des Carmes § Obligation, 21 décembre 1721; MC/ET/XI/460
      obligation; Dangerville, Denis
    - Roy (Pierre), menuisier à Mirabeau en Anjou présent à l' § Inventaire, 22 décembre 1721; MC/ET/XI/460
      inventaire; Roy, Pierre
    - Florat (Pierre), marchand orfèvre joaillier, rue des Ecrivains § Obligation, 28 décembre 1721; MC/ET/XI/460
      obligation; Florat, Pierre
    - Nicquet (Pierre) marchand doreur rue de la Lanterne § bail à .., 30 décembre 1721; MC/ET/XI/460
      bail; Nicquet, Pierre
  - Minutes. 1722, janvier - 1722, mars, janvier 1722 - mars 1722; MC/ET/XI/461
    - Blanchard (Antoine) maçon à Montmartre, dans la grande place § bail à .., 6 janvier 1722; MC/ET/XI/461
      bail; Blanchard, Antoine
    - Pinot (Antoine), menuisier, à Mirebeau § Quittance et décharge, 16 janvier 1722; MC/ET/XI/461
      quittance; décharge; Pinot, Antoine
    - Roy (Pierre), maître menuisier à Mirebeau en Anjou § Quittance et décharge, 16 janvier 1722; MC/ET/XI/461
      quittance; Roy, Pierre
    - Doucet (Jacques) maître maçon; rue Grattière § Quittance, 20 janvier 1722; MC/ET/XI/461
    - Bausselin (Jacques) serrurier à Orly § titre nouvel, 21 janvier 1722; MC/ET/XI/461
      titre nouvel; Bausselin, Jacques
    - Clicquet (Jean) maître serrurier rue Contrescarpe § Apprentissage, 1er février 1722; MC/ET/XI/461
      contrat d'apprentissage; Clicquet, Jean
    - Bernard (Jean Jacques) maître serrurier place de Cambrai § Mariage de .., 1er février 1722; MC/ET/XI/461
      contrat de mariage; Bernard, Jean Jacques
    - Bénard (Jean) maître serrurier rue Cambrai § Mariage du fils de .., 1er février 1722; MC/ET/XI/461
      contrat de mariage; Bénard, Jean
    - Thuillier (Pierre) maître horloger rue Galandre § Obligation, 9 février 1722; MC/ET/XI/461
      obligation; Thuillier, Pierre
    - Ozanne (André) maître horloger rue Galandre § Obligation de la veuve de .. veuve de .., 9 février 1722 - 23 mars 1722; MC/ET/XI/461
      obligation; Ozanne, André
    - Mercier (Bernard) maçon rue Gobelins § Devis et marché (petites réparations), 20 février 1722; MC/ET/XI/461
      devis; marché; Mercier, Bernard
    - Consentement et dépôt de transaction concernant Jean Boivin de Villeneuve, garde de la bibliothèque du roi, professeur royal en langue grecque, et l'un des 40 membres de l'Académie française., 21 février 1722 - 27 février 1722; MC/ET/XI/461
      ratification; accord; Boivin de Villeneuve, Jean; conservateur (patrimoine); bibliothécaire
    - Chanteau (Pierre) maçon à Corbeil § bail à rente, 28 février 1722; MC/ET/XI/461
      bail; Chanteau, Pierre
    - Jolivet (Michel Philippe) maître maçon rue d'Arras § Obligation, 1er mars 1722; MC/ET/XI/461
      obligation; Jolivet, Michel Philippe
    - La Pierre (François) maçon à Neuilly s/Marne § Vente, 9 mars 1722; MC/ET/XI/461
      acte de vente; La Pierre, François
    - Pinot (Antoine), menuisier, à Mirebeau § Procuration, 10 mars 1722; MC/ET/XI/461
      procuration; Pinot, Antoine
    - Godin (Denis Germain), marchand orfèvre joaillier, rue du Four § Titre nouvel, 14 mars 1722; MC/ET/XI/461
      titre nouvel; Godin, Denis Germain
    - Inventaire après décès d'Antoine Prevost, argentier proviseur de la grande venerie du Roi, 19 mars 1722; MC/ET/XI/461
      Tableaux: Ecole d'Albane - 300 l., dans l'appartement à Versailles.
      Nombreux tableaux, mais sans nom.
      inventaire après décès; Versailles (Yvelines); Prévost, Antoine; économe
    - Baussau (Michel) ébéniste à Paris § Inventaire après décès de la veuve de .., 30 mars 1722; MC/ET/XI/461
      inventaire; Baussau, Michel
  - Minutes. 1722, avril - 1722, juin, avril 1722 - juin 1722; MC/ET/XI/462
    - Banviolle (Louis) maître peintre rue des Amendiers § transport de droits, 1er avril 1722; MC/ET/XI/462
      transport de droits; Banviolle, Louis
    - Bauviolle (Toussaint) maître peintre rue Charretière § transport de droits, 1er avril 1722; MC/ET/XI/462
      transport de droits; Bauviolle, Toussaint
    - Tousson (Nicolas) maître serrurier rue de la Savaterie § présent à l'Inventaire, 10 avril 1722; MC/ET/XI/462
      inventaire; Tousson, Nicolas
    - Mignot (Pierre) maître graveur place Dauphine § Quittance, 18 mai 1722; MC/ET/XI/462
      quittance; Mignot, Pierre
    - Troisel (François) sculpteur rue des Deux Ponts § Quittance et mainlevée, 20 mai 1722; MC/ET/XI/462
      quittance; Troisel, François
    - Testament de Henri Delapierre, principal du collège de la Marche, prêtre du diocèse de Trêves, natif de Puilly (duché de Carignan)., 16 juin 1722; MC/ET/XI/462
      testament; Delapierre, Henri; prêtre
    - Tousson (Nicolas) maître serrurier à Paris § Compte d'exécution testamentaire, 27 juin 1722; MC/ET/XI/462
      Tousson, Nicolas
  - Minutes. 1722, juillet - 1722, septembre, juillet 1722 - septembre 1722; MC/ET/XI/463
    - Inventaire après décès de Henri Delapierre, principal du collège de La Marche., 8 juillet 1722; MC/ET/XI/463
      Fichier Bibliothèques.
      inventaire après décès; Delapierre, Henri
    - Berthé (François) maçon rue de la Clef § Obligation, 18 juillet 1722; MC/ET/XI/463
      obligation; Berthé, François
    - Durand (Alexis) ciseleur rue des Amandiers § Mariage de .., 16 août 1722; MC/ET/XI/463
      contrat de mariage; Durand, Alexis
    - Belle (Pierre Alexandre), marchand orfèvre joaillier, rue Saint-Louis § Compte et décharge, 5 septembre 1722; MC/ET/XI/463
      compte; décharge; Belle, Pierre Alexandre
    - Lemattre (Jacques Charles) graveur en taille douce rue des Carmes § Mariage de, 12 septembre 1722; MC/ET/XI/463
      contrat de mariage; Lemattre, Jacques Charles
    - Baillot (Edme) maître horloger rue Saint-Jacques § Convention et obligation, 20 septembre 1722; MC/ET/XI/463
      obligation; Baillot, Edmé
  - Minutes. 1722, octobre - 1722, décembre, octobre 1722 - décembre 1722; MC/ET/XI/464
    - Mauge (Louis) maître brodeur rue Saint-Victor § Réduction, 14 octobre 1722; MC/ET/XI/464
      Mauge, Louis
    - Lecoq (Henri) maître ébéniste rue de Seine § bail par .., 18 octobre 1722; MC/ET/XI/464
      bail; Lecoq, Henri
    - Houdan (Jean), orfèvre ciseleur, rue Saint-Jean de Latran § Vente, 24 octobre 1722; MC/ET/XI/464
      acte de vente; Houdan, Jean
    - Prevost (Jean François), menuisier privilégié, rue de l'Oursine § Allouée, 8 novembre 1722; MC/ET/XI/464
      contrat de travail; Prevost, Jean François
    - Pecoul (François), maître menuisier, rue Neuve Saint-Eustache § Contribution, 29 novembre 1722; MC/ET/XI/464
      Pecoul, François
    - Jan (Jean Denis) maître horloger rue de la Bûcherie § Apprentissage, 17 décembre 1722; MC/ET/XI/464
      contrat d'apprentissage; Jan, Jean Denis
  - Minutes. 1723, janvier - 1723, avril, janvier 1723 - avril 1723; MC/ET/XI/465
    - Dallemagne (Benjamin) marchand brodeur à Paris § Mariage du fils de .., 17 janvier 1723; MC/ET/XI/465
      contrat de mariage; Dallemagne, Benjamin
    - Clicquet (Jean) maître serrurier rue Contrescarpe § Mariage de la fille de -, 17 janvier 1723; MC/ET/XI/465
      contrat de mariage; Clicquet, Jean
    - Dallemagne (Germain Benjamin) maître brodeur rue Saint-Denis § Mariage de .., 17 janvier 1723; MC/ET/XI/465
      contrat de mariage; Dallemagne, Germain Benjamin
    - Gamet (François) relieur doreur rue des 7 voies § Mariage de .., 31 janvier 1723; MC/ET/XI/465
      contrat de mariage; Gamet, François
    - Duplanil (Jean) maître relieur doreur rue des Sept Voies. § Mariage du fils de .., 31 janvier 1723; MC/ET/XI/465
      contrat de mariage; Duplanil, Jean
    - Buron (Etienne Jacques) relieur rue des Sept Voies § Mariage de .., 31 janvier 1723; MC/ET/XI/465
      contrat de mariage; Buron, Etienne Jacques
    - Gamet (Pierre) maître relieur rue des sept voies § Mariage du fils de .., 31 janvier 1723; MC/ET/XI/465
      contrat de mariage; Gamet, Pierre
    - Cudville (Jacques) architecte juré expert du Roi et entrepreneur de bâtiments rue Montmartre § Mainlevée, 8 février 1723; MC/ET/XI/465
      Cudville, Jacques
    - Baillet (Pierre) marchand fayancier rue Galandre § Apprentissage, 6 mars 1723; MC/ET/XI/465
      contrat d'apprentissage; Baillet, Pierre
    - Houdan (Jean), orfèvre ciseleur, cloître Saint-Jean de Latran § Vente, 6 mars 1723; MC/ET/XI/465
    - Delaporte (Michel) maître serrurier rue Saint-Victor § Quittance; Cf. A la même date - obligation, 17 mars 1723; MC/ET/XI/465
      obligation; quittance; Delaporte, Michel
    - Bulté (Claude Michel) Marchand mercier joaillier bijoutier rue de la Chaneverie § Apprentissage, 20 avril 1723; MC/ET/XI/465
      contrat d'apprentissage; Bulté, Claude Michel
    - Joaillier bijoutier (apprentissage) § Contrat pour 3 ans, entre Jean Bonain, agent des affaires du duc de La Trémoille, et Claude Michel Bulté, marchand mercier joaillier bijoutier au profit de Jean Baptiste de Mathurin, âgé de 23 ans. Nourri, logé, blanchi, Moyennant 700 l., 20 avril 1723; MC/ET/XI/465
  - Minutes. 1723, mai - 1723, août, mai 1723 - août 1723; MC/ET/XI/466
    - Chevreaux (Etienne) maître menuisier rue Bordette § bail à rente, 1er mai 1723; MC/ET/XI/466
      bail; Chevreaux, Etienne
    - Montbard (Guillaume) graveur en taille douce rue Saint-Jacques § bail à .., 25 mai 1723; MC/ET/XI/466
    - Ducatel (Didier) maître serrurier rue Mauconseil § Quittance et mainlevée, 2 juin 1723; MC/ET/XI/466
      quittance; Ducatel, Didier
    - Balluet (Mathieu), maître orfèvre, place Maubert § Quittance et décharge, 2 juin 1723; MC/ET/XI/466
      quittance; décharge; Balluet, Mathieu
    - Consenne (Paul) menuisier en ébène natif de Bonn en Allemagne demeurant à Passy § Testament de .., 18 juin 1723; MC/ET/XI/466
    - Delaporte (Michel) maître menuisier rue Saint-Victor § Obligation, 30 juin 1723; MC/ET/XI/466
    - Delaporte (Jean) maître serrurier rue Saint-Martin § Obligation, 30 juin 1723; MC/ET/XI/466
      obligation; Delaporte, Jean
    - Ponsart (François) maître maçon rue des Anglais § Obligation, 16 août 1723; MC/ET/XI/466
      obligation; Ponsart, François
    - Dumesnil (Paul) architecte rue Saint-Antoine § Apprentissage (son fils chez un rôtisseur), 24 août 1723; MC/ET/XI/466
      contrat d'apprentissage; Dumesnil, Paul
  - Minutes. 1723, septembre - 1723, décembre, septembre 1723 - décembre 1723; MC/ET/XI/467
    - Lefebure (Jean) entrepreneur de bâtiments rue d'Orléans § Obligation, 20 septembre 1723; MC/ET/XI/467
      obligation; Lefebure, Jean
    - Letordeur (Jacques) entrepreneur de bâtiments rue de la Heaulmerie § Obligation, 20 septembre 1723; MC/ET/XI/467
      obligation; Letordeur, Jacques
    - Inventaire après décès de Marie Anne Bauchay [Bauche] à la requête de son mari, Pierre Sauvage, maître à danser, rue Bordet [Bordelle], et d'André Sauvage, maître à danser, son fils., 7 octobre 1723; MC/ET/XI/467
      Tableaux, livres, basses de violon.
      inventaire après décès; Sauvage, André; Sauvage, Pierre; Bauchay, Marie Anne; enseignant; danseur
    - Devars (Antoine), peintre, rue d'Enfer § Inventaire après décès de .. (6 tableaux, dont cinq S. bordure estimés 8 l.); travaux de peinture au Château de Vitry sur Seine, 15 octobre 1723; MC/ET/XI/467
      inventaire; Devars, Antoine
    - Contrat de mariage entre Jean Jacques Girard, bourgeois de Paris, et Louise Claude Thomelin, fille de Louis Jacques Thomelin, organiste, demeurant rue de la Montagne-Sainte-Geneviève, et de Françoise Varin., 17 octobre 1723; MC/ET/XI/467
      musicien; contrat de mariage; Girard, Jean Jacques; Thomelin, Louis Jacques; Thomelin, Louise Claude; Varin, Françoise; Montagne-Sainte-Geneviève (rue de la)
    - Delaporte (Michel) maître menuisier rue Saint-Victor § Vente de maison à .., 27 octobre 1723; MC/ET/XI/467
    - Saimbault (Louis), maître menuisier, rue de Bièvre § Bail à .., 22 novembre 1723; MC/ET/XI/467
      bail; Saimbault, Louis
    - Boiry (Pierre) maître menuisier rue des Amandiers § Vente, 23 novembre 1723; MC/ET/XI/467
      acte de vente; Boiry, Pierre
    - Leroy (Pierre), marchand orfèvre joaillier, rue de Gesvres § Mariage de la fille de .., 24 novembre 1723; MC/ET/XI/467
      contrat de mariage; Leroy, Pierre
    - Jaffre (Michel) maître menuisier rue Copeau § Quittance, 27 novembre 1723; MC/ET/XI/467
      quittance; Jaffre, Michel
    - Marquis (Jean Baptiste) orfèvre rue des Boulangers § Inventaire après décès de .., 22 décembre 1723; MC/ET/XI/467
      inventaire; Marquis, Jean Baptiste
    - Delaporte (Michel) maître serrurier rue Saint-Victor § bail par .., 30 décembre 1723; MC/ET/XI/467
      bail; Delaporte, Michel
  - Minutes. 1724, janvier - 1724, avril, janvier 1724 - avril 1724; MC/ET/XI/468
    - Sauvage (Jean Baptiste) marchand joaillier quai de l'Horloge § Mariage de .., 5 janvier 1724; MC/ET/XI/468
      contrat de mariage; Sauvage, Jean Baptiste
    - Duhamel (Robert), maître menuisier, rue des Boulangers § Inventaire après décès de .., 5 janvier 1724; MC/ET/XI/468
      inventaire après décès; Duhamel, Robert
    - Duhamel (Robert) maître menuisier rue Saint-Victor § présent à l'Inventaire, 5 janvier 1724; MC/ET/XI/468
      inventaire; Duhamel, Robert
    - Duhamel (Guillaume) maître menuisier gr. rue fg. Saint-Victore § présent à l'Inventaire, 5 janvier 1724; MC/ET/XI/468
      inventaire; Duhamel, Guillaume
    - Duhamel (Denis) maître menuisier porte Saint-Michel § présent à l'Inventaire cf. 12 février 1724-Compte, 5 janvier 1724; MC/ET/XI/468
      inventaire; Duhamel, Denis
    - Panet (Laurent) maître cartier rue de la Mortellerie § bail, 10 janvier 1724; MC/ET/XI/468
      bail; Panet, Laurent
    - Mage (Leonard) marchand de tapisseries rue de la Huchette § bail à .., 12 janvier 1724; MC/ET/XI/468
      bail; Mage, Leonard
    - Delaporte (Jean) maître serrurier rue Saint-Dominique § testament de .., 3 février 1724; MC/ET/XI/468
      testament; Delaporte, Jean
    - Inventaire après décès du sieur de Lesseville, maître des comptes, 4 février 1724; MC/ET/XI/468
      Tableaux: Bassan, Mathieu Brie, Verdier, élève de Lebrun, Paul Brille, du Carque, Lefranc.
      inventaire après décès; Lesseville (M. de); comptable; magistrat
    - Bonneau (Nicolas), maître peintre, rue des prêtres, estime les tableaux § Inventaire, 4 février 1724; MC/ET/XI/468
      inventaire après décès; Bonneau, Nicolas
    - Deniset (Claude Antoine) maître fondeur rue de la Vieille Draperie § bail à .., 24 février 1724; MC/ET/XI/468
      bail; Deniset, Claude Antoine
    - Chevreaux (Etienne) maître menuisier rue Bordette § Obligation, 27 février 1724; MC/ET/XI/468
      obligation; Chevreaux, Etienne
    - Laporte (Jean) maître Serrurier rue Saint-Martin § Partage de maison, 11 avril 1724; MC/ET/XI/468
      partage; Laporte, Jean
    - Godard (Guillaume) maître maçon à Paris § Obligation à la veuve de .., 12 avril 1724; MC/ET/XI/468
      obligation; Godard, Guillaume
    - Laisné (Jean Godefroy) maçon à Herbelay § transaction, 13 avril 1724; MC/ET/XI/468
      accord; Laisné, Jean Godefroy
    - Laporte (Michel) maître serrurier rue de Montreuil § devis et marché (de charpentier), 18 avril 1724; MC/ET/XI/468
      devis; marché; Laporte, Michel
    - Mathieu (Jean) ébéniste; Cloître Saint-Jean de Latran § Mariage du fils de .., 29 avril 1724; MC/ET/XI/468
      contrat de mariage; Mathieu, Jean
    - Mathieu (Paul) ébéniste Cloître Saint-Jean de Latran § Mariage de .., 29 avril 1724; MC/ET/XI/468
      contrat de mariage; Mathieu, Paul
    - Convers (Louis) architecte juré expert à Paris § bail par la veuve de .., 28 juillet 1724; MC/ET/XI/468
  - Minutes. 1724, mai - 1724, août, mai 1724 - août 1724; MC/ET/XI/469
    - LEFEBVRE (Jean) Entrepreneur de bâtiments Rue d'Orléans § Obligation, 23 mars 1724; MC/ET/XI/469
      obligation; Lefebvre, Jean
    - BLANCHETON (Laurent) Maître Serrurier rue Mouffetard. § Comparution -, 18 mai 1724; MC/ET/XI/469
      Blancheton, Laurent
    - VALLÉE (Pierre) et Claude Maîtres fondeurs Rue Bordette § Mariage de Pierre, 22 mai 1724; MC/ET/XI/469
      contrat de mariage; Vallée, Pierre
    - LALLEMENT Horloger Paris Montre (prix 50 livres) par .. § Inventaire après décès, 22 mai 1724; MC/ET/XI/469
    - LETELLIER (François) Cartier Paris § Témoin a un mariage .., 28 mai 1724; MC/ET/XI/469
      contrat de mariage; Letellier, François
    - DELAUNAY (Nicolas) Maçon Rue Hautfeuille § Mariage de .., 28 mai 1724; MC/ET/XI/469
      contrat de mariage; Delaunay, Nicolas
    - MARÉCHAL (Jean) joaillier Rue du Petit Pas § Mise en apprentissage chez .., 29 mai 1724; MC/ET/XI/469
      contrat d'apprentissage; Maréchal, Jean
    - JOAILLIER (apprentissage de) § Mise en .. par LERAT de son fils Pierre Denis âgé de 16 ans pour 3 ans chef MARECHAL (Jean) que le nourri, logé moyennant 1660 livres, 29 mai 1724; MC/ET/XI/469
    - CONSENNE (Paul) menuisier ébéniste rue de Bonn (Allemagne) demeurant à Passy § Donnation par, 15 juin 1724; MC/ET/XI/469
      donation; Consenne, Paul
    - MATHIEU (Jean Paul) Ebéniste Paris § Donnation., 15 juin 1724; MC/ET/XI/469
      donation; Mathieu, Jean Paul
    - LECOCQ (Henri) Maître ébéniste Paris § Donnation, 15 juin 1724; MC/ET/XI/469
      donation; Lecocq, Henri
    - Sermoise (Pierre), orfèvre, rue Saint-Victor § Désistement, 29 juin 1724; MC/ET/XI/469
      renonciation; Sermoise, Pierre
    - LAURENT (Adrien) Maître Serrurier Paris § Mariage .., 2 juillet 1724; MC/ET/XI/469
      contrat de mariage; Laurent, Adrien
    - BLANCHETON (Laurent) Maître Serrurier grde rue Mouffetard § Quittance et mainlevée, 8 juillet 1724; MC/ET/XI/469
      quittance; Blancheton, Laurent
    - DELACOURT (Robert) Maître menuisier Rue de la Bucherie § Mise en apprentissage par .., 17 juillet 1724; MC/ET/XI/469
      contrat d'apprentissage; Delacourt, Robert
    - THIERRY (Olivier), Maître peintre doreur, Rue des Moineaux § Transaction .., 22 juillet 1724; MC/ET/XI/469
      accord; Thierry, Olivier
    - LAPORTE (Michel) Maître Serrurier Rue Saint Victor § Bail., 1er août 1724; MC/ET/XI/469
      bail; Laporte, Michel
    - PASQUIER (Arnault) Maître doreur rue Grenier Boisseau § Mariage de .., 20 août 1724; MC/ET/XI/469
      contrat de mariage; Pasquier, Arnault
    - Estiennot (Nicolas), peintre, Paris § Mariage., 20 août 1724; MC/ET/XI/469
      contrat de mariage; Estiennot, Nicolas
    - LANOU (Gilles), peintre, à Paris § Mariage., 20 août 1724; MC/ET/XI/469
      contrat de mariage; Lanou, Gilles
    - BAZOT (Louis) Maître Serrurier Rue des Noyers § Mariage .., 20 août 1724; MC/ET/XI/469
      contrat de mariage; Bazot, Louis
    - MOREL (Pierre) Maître menuisier Paris § Témoin à un mariage., 26 août 1724; MC/ET/XI/469
      contrat de mariage; Morel, Pierre
    - Michault (Pierre), maître menuisier, à Paris § Notoriété, 27 août 1724; MC/ET/XI/469
      notoriété; Michault, Pierre
    - ROUSSEAU (Jean Pierre) Tapissier aux Gobelins § Notoriété, 27 août 1724; MC/ET/XI/469
      Rousseau, Jean Pierre